臺灣台南地方法院民事裁定　九十四年度聲字第一三八號
　　聲　請　人　華僑商業銀行股份有限公司屏東分行
　　法定代理人　乙○○
　　相　對　人　丙○○
　　　　　　　　甲○○
右當事人間聲請返還擔保金事件，本院裁定如左：
    主      文
本院九十二年度存字第一七五五號擔保提存事件聲請人所提存之擔保物台北市政府建
設公債八十九年第一期債票面額新台幣伍佰萬元券伍張（號碼：ＪＧ００００四六、
ＪＧ００００八三、ＪＧ００００八七、ＪＧ００００九四、ＪＧ００００九五號）
、面額新台幣壹佰萬元券貳張（號碼：ＪＨ００００七七、ＪＨ００００七八號）准
予返還。
聲請程序費用由相對人負擔。
    理      由
一、本件聲請意旨略以：聲請人與相對人間請求排除侵害事件，聲請人前依本院九十
    二年度裁全字第二六八五號假處分裁定，提供如主文第一項所示之擔保物為擔保
    ，並以本院九十二年度存字第一七五五號提存書提存後，聲請假處分在案。茲該
    排除侵害事件之本案訴訟，業經本院九十二年度重訴字第二五一號判決確定，聲
    請人並已撤回假處分執行程序，且定二十日以上期間，發函催告相對人就其因假
    處分執行所受之損害，對聲請人行使權利而未行使，爰依民事訴訟法第一百零四
    條第一項第三款前段之規定，聲請返還擔保金等語。
二、按訴訟終結後，供擔保人證明已定二十日以上之期間，催告受擔保利益人行使權
    利而未行使者，法院應依供擔保人之聲請，以裁定命返還其提存物，民事訴訟法
    第一百零四條第一項第三款前段定有明文。依同法第一百零六條規定，上開有關
　　供訴訟費用擔保之規定，於因假處分供擔保之情形準用之。是其所謂之「訴訟終
　　結」，係指依假扣押所保全之請求提起之本案訴訟終結；如供擔保人未提起本案
　　訴訟時，則指假扣押裁定及假扣押執行程序均不存在者而言（最高法院九十二年
　　度台抗字第一九號裁定意旨參照）。
三、查聲請人主張之上開事實，業據其提出本院九十二年度裁全字第二六八五號假處
    分裁定、九十二年度存字第一七五五號提存書、九十二年度重訴字第二五一號判
    決、判決確定證明書、九十三年十二月三十日南院慶九十二執全新字第一六一六
    號通知函各一件、催告函暨掛號郵件收件回執各二件（以上均為影本）為證，並
    經本院依職權調取上開排除侵害、假扣押、擔保提存案卷，核閱屬實，則聲請人
    依假處分所保全之請求，而提起之本案訴訟即排除侵害事件，既經本院九十二年
    度重訴字第二五一號判決確定，揆諸前揭裁定意旨，應認本案訴訟業已終結；又
    相對人經聲請人定二十日以上期間催告行使權利，迄未對聲請人提起民事訴訟或
    支付命令等損害賠償事件，亦經本院查明無誤，是聲請人依民事訴訟法第一百零
    四條第一項第三款前段之規定，聲請返還擔保金，自無不合，應予准許，爰裁定
    如主文。
中　　　華　　　民　　　國　　九十四　　年　　　一　　　月　　三十一　　日
                                    臺灣臺南地方法院民事第一庭
~B法　　　官　張銘晃
右為正本係照原本作成。
如對本裁定抗告須於裁定送達後十日內向本院提出抗告狀，並應繳納抗告裁判費新台
幣壹仟元。
中　　　華　　　民　　　國　　九十四　　年　　　一　　　月　　三十一　　日
~B法院書記官　鄭吉裕
